Inventaris van het archief van het Nederlands Beheersinstituut, beheersdossiers beginnend met de letter G
Nationaal Archief, Den Haag
- Serie 'Goldschmidt, J. - Gosschalk, E.'
  - Goldstein, E., Den Haag [WFG 541], ---
    Onderdeel van een omslag met meerdere dossiers. Deze omslag is aan te vragen via archiefinventaris 2.09.16.01, inventarisnummer 5364, ten name van Ameln-Kardos, L.I. van
  - Goldstein, E., Saint Pierre [PE67 524], ---
  - Goldstein, F., Haarlem, 63989
  - Goldstein, H., Amsterdam, 63997
  - Goldstein, H., Amsterdam [PD1 491], ---
    Onderdeel van een omslag met meerdere dossiers. Deze omslag is aan te vragen via archiefinventaris 2.09.16.03, inventarisnummer 4559, ten name van Dijk-Lam, E. van
  - Goldstein, I., Arnhem, 63990
  - Goldstein, J., Amsterdam, 63991
  - Goldstein, J., Amsterdam, 63992
  - Goldstein, J., Amsterdam, 63993
  - Goldstein, J., Haarlem [PD1 1647], ---
  - Goldstein, J.M., Den Haag, 63994
  - Goldstein, J.M., Den Haag [PE2 156], ---
    Onderdeel van een omslag met meerdere dossiers. Deze omslag is aan te vragen via archiefinventaris 2.09.16.02, inventarisnummer 2069, ten name van Blankensteijn, M.
  - Goldstein, K.IJ., Amsterdam, 63995
  - Goldstein, L., Amsterdam, 63996
  - Goldstein, M., Almelo [PD23 610], ---
    Onderdeel van een omslag met meerdere dossiers. Deze omslag is aan te vragen via archiefinventaris 2.09.16.04, inventarisnummer 4957, ten name van Engel, B. van
  - Goldstein, R., Atlantic City [WE 6298], ---
    Onderdeel van een omslag met meerdere dossiers. Deze omslag is aan te vragen via archiefinventaris 2.09.16.04, inventarisnummer 6367, ten name van Flanter, D.
  - Goldstein, R., New York [WE 6297], ---
  - Goldstein, S., Haarlem, 63998
  - Goldstein, S., Apeldoorn, 63999
  - Goldstein, S., Haarlem [PE28 6983], ---
  - Goldstein, S.J., Enschede, 64000
  - Goldstein, V., Amsterdam, 64001
  - Goldstein, W., Sittard, 64003
  - Goldstein, W.E., Amsterdam, 64002
  - Goldstein-Fecher, B., Arnhem [WFV 630], 5558
  - Goldstein-Fechner, F., Arnhem, 64005
  - Goldstein-Heilbronn, S., Amstelveen, 64006
  - Goldstein-Heilbronn, S.S., Nieuwer-Amstel [DM 1052], ---
    Onderdeel van een omslag met meerdere dossiers. Deze omslag is aan te vragen via archiefinventaris 2.09.16.02, inventarisnummer 2677, ten name van Bahr-Canter, L.
  - Goldstein-Kunke, E., Amsterdam, 64007
  - Goldstein-ten Bosch, S., Enschede, 64004
  - Goldstein-van Zellem, H., Geleen, 64009
  - Goldstern-Kunke, E., Amsterdam, 64010
  - Goldwasser-Milter, L., Beverly Hills, 201434
  - Goldwasser-Milter, L., Beverly Hills, 64011
  - Goldwerth, H., Harfsen, 64012
  - Golembienski-Knorra, A. weder, Duisburg, 64013
  - Golembiewski, J.P., Kerkrade, 64014
  - Golfsteen, K.S., Rotterdam [PD3 634], ---
  - Golisch, W., Isselburg [PE67 5898], ---
    Onderdeel van een omslag met meerdere dossiers. Deze omslag is aan te vragen via archiefinventaris 2.09.16.02, inventarisnummer 4401, ten name van Becker und Brand
  - Golla, K.M., Amsterdam, 82753
  - Gollan, E.N., Heerlen, 64015
  - Gollaschinski, E., Ubach over Worms, 64016
  - Gollatz-van Gestel, T.O.M. weder, Laren, 64017
  - Gollenbeck-Koch, F., Heerlen, 64024
  - Goller, D., Werne an der Lippe [WE 3486], ---
    Onderdeel van een omslag met meerdere dossiers. Deze omslag is aan te vragen via archiefinventaris 2.09.16.03, inventarisnummer 6189, ten name van Demani-Winternitz, E.
  - Goller, H., Leeuwarden, 64018
  - Goller, H.A., Leeuwarden, 64019
  - Goller, H.A., Leeuwarden [PE38 2764], ---
  - Goller, H.A., Leeuwarden [WFV 5508], ---
    Onderdeel van een omslag met meerdere dossiers. Deze omslag is aan te vragen via archiefinventaris 2.09.16.01, inventarisnummer 5807, ten name van Armhorst, J. (Huize Loreto)
  - Goller, R., Helmond, 64020
  - Gollesch, H., Hoensbroek [PE32 68], ---
  - Gollesch, H., Hoensbroek [WFV 3380], 5698
  - Gollin, H., Oisterwijk, 64021
  - Gollin, H., Enschot [WF 1640], ---
  - Gollin, H., Oisterwijk [WN 326], ---
    Onderdeel van een omslag met meerdere dossiers. Deze omslag is aan te vragen via archiefinventaris 2.09.16.02, inventarisnummer 5247, ten name van Berger-Zahn, L.W.
  - Gollin, H., Oisterwijk [WFN 533], ---
    Onderdeel van een omslag met meerdere dossiers. Deze omslag is aan te vragen via archiefinventaris 2.09.16.04, inventarisnummer 5455, ten name van Ernste, H.
  - Gollin, H., Tilburg [PD53 35], ---
    Onderdeel van een omslag met meerdere dossiers. Deze omslag is aan te vragen via archiefinventaris 2.09.16.01, inventarisnummer 5111, ten name van Adler, W.O.
  - Gollisch, H., Hoensbroek, 64022
  - Gollner, J., Burgdorf [PE67 5726], ---
  - Gollner, J.F. [PE67 1715], ---
  - Gollner, T.M. [PE67 1716], ---
  - Gollob-Picker, M., Steiermark, 64023
  - Golls, J.A., Stevensweert, 64025
  - Golls, J.A., Stevensweert [WFV 4752], ---
  - Golman, I.J. [PE1 3717], ---
  - Golob, F., Kerkrade, 64026
  - Golob, F., Kerkrade [PE40 3266], ---
  - Golob, F., Kerkrade [WFV 3613], ---
  - Golob, I.A.R. [PE67 1123], ---
    Onderdeel van een omslag met meerdere dossiers. Deze omslag is aan te vragen via archiefinventaris 2.09.16.03, inventarisnummer 4155, ten name van Degen, L.H.
  - Golob, J., Kaalheide, 64027
  - Golob, J., Kerkrade [WFV 6689], ---
  - Golob, J., Kerkrade [WFV 6771], ---
    Onderdeel van een omslag met meerdere dossiers. Deze omslag is aan te vragen via archiefinventaris 2.09.16.02, inventarisnummer 5876, ten name van Balke, P.W.
  - Golob, K., Heerlerheide, 64029
  - Golob, K., Heerlerheide [WE 4510], ---
    Onderdeel van een omslag met meerdere dossiers. Deze omslag is aan te vragen via archiefinventaris 2.09.16.04, inventarisnummer 6257, ten name van Fabriekfonds. Het
  - Golob, R.J., Amstenrade, 64028
  - Golob, W., Hoensbroek, 64030
  - Golob, W.J.A., Hoensbroek [PE40 4482], ---
    Onderdeel van een omslag met meerdere dossiers. Deze omslag is aan te vragen via archiefinventaris 2.09.16.02, inventarisnummer 3868, ten name van Beretz, J.
  - Golob-Goham, J., Kerkrade [PE40 4211], ---
  - Golombiewski-Schulz, A. weder, Baesweiler, 64031
  - Golsdorf-Noothoven, A.E.W., Beileroord, 64032
  - Golsteijn, G.H., Geleen [PE40 4832], ---
    Onderdeel van een omslag met meerdere dossiers. Deze omslag is aan te vragen via archiefinventaris 2.09.16.01, inventarisnummer 3883, ten name van Aardewerk, G.
  - Golsteijn-Neuhausen, G., Geleen, 64033
  - Goltz, W.R.C. von der graaf (I), Berlin, 64034
  - Goltz, W.R.C. von der graaf (II), Berlin, 64035
  - Golub-Marienthal, R., Mannheim [WE 4809], ---
    Onderdeel van een omslag met meerdere dossiers. Deze omslag is aan te vragen via archiefinventaris 2.09.16.03, inventarisnummer 6272, ten name van Cassarer, M.
  - Golubew, A., Den Haag, 64036
  - Golucke-Rouweler, M.J.P.E. [WFV 6618], ---
    Onderdeel van een omslag met meerdere dossiers. Deze omslag is aan te vragen via archiefinventaris 2.09.16.01, inventarisnummer 5869, ten name van Abt, K.W.
  - Goluke-Rouweler, M.J.P.E. weder, Delden, 64037
  - Golverdingen, A.C. van, Rotterdam, 64038
  - Golz, M.J., Arnhem, 64039
  - Golz, P., Rome [PE67 2053], ---
    Onderdeel van een omslag met meerdere dossiers. Deze omslag is aan te vragen via archiefinventaris 2.09.16.03, inventarisnummer 4192, ten name van Czanda, L.
  - Golzer, L., Waubach, 64040
  - Gombault, A., Amsterdam, 64041
  - Gombault, J.A., Leeuwarden, 64042
  - Gombault, K.A., Leeuwarden, 64043
  - Gombault, M.B., Leeuwarden, 64044
  - Gombault-Wildermann, A.H.C. weder, Amsterdam, 64045
  - Gombert, A.W.J., Amsterdam, 64046
  - Gombert, J.A., IJsselmonde, 64047
  - Gombert, J.J., Utrecht, 64048
  - Gombert, J.J., Utrecht [PE54 4048], ---
  - Gomersbach, C., Utrecht, 64049
  - Gomersbach, C., Amsterdam, 64050
  - Gomersbach, F.J., Rotterdam, 64051
  - Gomersbach, W., Amsterdam, 64052
  - Gomersbach-Hagemans, J., Utrecht [PE54 2414], ---
  - Gomes de Mesquita, D., Amsterdam, 64062
  - Gomes de Mesquita, S., Amsterdam, 64063
  - Gomes de Mesquita, S., Amsterdam, 64065
  - Gomes de Mesquita-Vaz Dias, E. weder, Amsterdam, 64054
  - Gomes, A.V., Amsterdam, 64053
  - Gomes, G.P., Rotterdam, 64055
  - Gomes, H., IJmuiden, 64056
  - Gomes, M., Schagen, 64057
  - Gomes, M., Julianadorp [PE33 373], ---
  - Gomes, R., Bloemendaal, 64058
  - Gomes, R.C., Amsterdam, 64059
  - Gomes-Scholder, M.M., Driehuis, 64060
  - Gomes-Slootmans, J., IJmuiden, 64061
  - Gommans, J., Heer [PE57 321], ---
  - Gommans, J.H., Leiden, 64066
  - Gommans, J.H., Kessel, 64067
  - Gommans, J.M.T., Heerlen, 64068
  - Gommans, L.H., Venlo [PE67 3640], ---
    Onderdeel van een omslag met meerdere dossiers. Deze omslag is aan te vragen via archiefinventaris 2.09.16.01, inventarisnummer 4277, ten name van Antiqua (Sierkunstatelier)
  - Gommans, P.J.M., Brunssum [DM 3093], ---
    Onderdeel van een omslag met meerdere dossiers. Deze omslag is aan te vragen via archiefinventaris 2.09.16.01, inventarisnummer 2745, ten name van Amkreutz, J.
  - Gommer, G., Mander, 64069
  - Gommer, G., Tubbergen, 64070
  - Gommer-Bruil, V., Utrecht [PE54 4469], ---
    Onderdeel van een omslag met meerdere dossiers. Deze omslag is aan te vragen via archiefinventaris 2.09.16.02, inventarisnummer 3990, ten name van Belonje, M.M.
  - Gommers, A., Breda, 64071
  - Gommers, A.C.J., Goch, 64072
  - Gommers, A.J.C., Goch [PE51 63], ---
    Onderdeel van een omslag met meerdere dossiers. Deze omslag is aan te vragen via archiefinventaris 2.09.16.02, inventarisnummer 3934, ten name van Boeije, L.L.
  - Gommers, B., Vierlingsbeek, 64073
  - Gommers, C., Breda, 64074
  - Gommers, E., Grolloo, 64075
  - Gommers, E., Grolloo, 64077
  - Gommers, G., Grolloo, 64076
  - Gommers, G., Grolloo, 64078
  - Gommers, G., Grolloo [PE11 93], ---
  - Gommers, J., Hilvarenbeek [DM 3164], ---
  - Gommers, J.H., Rotterdam, 64064
  - Gommers, J.H., Haarlem, 64079
  - Gommers, L., Rolde, 64080
  - Gommers-Brui, V. weder, Utrecht, 64081
  - Gommers-Bruil, V., Utrecht [PE54 545], ---
    Onderdeel van een omslag met meerdere dossiers. Deze omslag is aan te vragen via archiefinventaris 2.09.16.02, inventarisnummer 4001, ten name van Bomer, G.
  - Gommert Scheepvaartmaatschappij NV, Rotterdam, 64082
  - Gompel, Rotterdam [PD3 852], ---
  - Gompel, H., Rotterdam [PD3 976], ---
    Onderdeel van een omslag met meerdere dossiers. Deze omslag is aan te vragen via archiefinventaris 2.09.16.02, inventarisnummer 4772, ten name van Baale-Drukker, M. van
  - Gompel, J., Rotterdam, 64083
  - Gompel, J., Rotterdam, 64084
  - Gompel, R., Rotterdam, 64085
  - Gompel, S., Rotterdam, 64086
  - Gompel, S., Rotterdam, 64087
  - Gompel, S., Rotterdam, 64088
  - Gompel-van Straten, S., Rotterdam [PD3 547], ---
  - Gompels, M., Rotterdam [PD3 853], ---
  - Gompels, S., Den Haag [PD2 470], ---
  - Gompels-Leblanche, S., Rotterdam, 64091
  - Gompels-Rosenbach, S., Scheveningen, 64089
  - Gompen, G.R., Waalwijk, 64092
  - Gompen, L., Amsterdam, 64090
  - Gompen, M.G., Waalwijk, 64093
  - Gompen, M.G., Amsterdam [PD1 1648], ---
  - Gompen, S.E., Amsterdam, 64094
  - Gompen, S.E., Amsterdam [PD1 638], ---
    Onderdeel van een omslag met meerdere dossiers. Deze omslag is aan te vragen via archiefinventaris 2.09.16.03, inventarisnummer 4573, ten name van Coevorden, J.N. van
  - Gompen-Keizer, R.L., Amsterdam, 64095
  - Gompers, B.J., Den Haag, 64099
  - Gompers, H.P., Amsterdam, 64096
  - Gompers, J., Tilburg [PE21 1747], ---
    Onderdeel van een omslag met meerdere dossiers. Deze omslag is aan te vragen via archiefinventaris 2.09.16.02, inventarisnummer 2542, ten name van Brands, E.M.
  - Gompers, J.M., Amsterdam, 64097
  - Gompers, L., Amsterdam, 64098
  - Gompers, L., Amsterdam, 64100
  - Gompers, L., Enschede, 64101
  - Gompers, L., Gouda, 64102
  - Gompers, L., Amsterdam [Bureau Amsterdam], ---
    Onderdeel van een omslag met meerdere dossiers. Deze omslag is aan te vragen via archiefinventaris 2.09.16.01, inventarisnummer 28252, ten name van Amsterdamsche Lederwarenhandel vanh. Gompers en Co.
    Dit dossier betreft ook: Amsterdamsche Lederwarenhandel vanh. Gompers en Co.; Gompers, P.
  - Gompers, L., Amsterdam [PD1 3148], ---
    Onderdeel van een omslag met meerdere dossiers. Deze omslag is aan te vragen via archiefinventaris 2.09.16.02, inventarisnummer 4641, ten name van Boas, S. (Fotogroothandel)
  - Gompers, P., Amsterdam [Bureau Amsterdam], ---
    Dit dossier betreft ook: Amsterdamsche Lederwarenhandel vanh. Gompers en Co.; Gompers, L.
  - Gompers, P.E., Amsterdam, 64103
  - Gompers, S., Amsterdam, 64104
  - Gompers, S., Amsterdam, 64105
  - Gompers, S.B., Gouda, 64106
  - Gompers-Hollander, P., Tilburg, 64107
  - Gompers-Parser, S.S., Amsterdam, 64108
  - Gompers-Zadoks, L., Enschede, 64109
  - Gompert van Voolen-Kan, J. van, Amsterdam [PD1 3450], ---
    Onderdeel van een omslag met meerdere dossiers. Deze omslag is aan te vragen via archiefinventaris 2.09.16.03, inventarisnummer 4656, ten name van Davids-Poppers, S.
  - Gompert, R.L., Arnhem, 64110
  - Gompert, R.Z., Arnhem, 64111
  - Gomperts & Lezer, Fa., Amsterdam [PD1 3850], ---
    Onderdeel van een omslag met meerdere dossiers. Deze omslag is aan te vragen via archiefinventaris 2.09.16.04, inventarisnummer 4678, ten name van Frank-Dupont, A.
  - Gomperts, A., Den Haag, 64125
  - Gomperts, A.C., Amsterdam, 64112
  - Gomperts, B., Amsterdam, 64113
  - Gomperts, B., Amsterdam, 64123
  - Gomperts, D.C., Den Haag, 64114
  - Gomperts, D.C., Den Haag [PD2 852], ---
    Onderdeel van een omslag met meerdere dossiers. Deze omslag is aan te vragen via archiefinventaris 2.09.16.01, inventarisnummer 4723, ten name van Amelung, M.
  - Gomperts, D.E., Amsterdam, 64115
  - Gomperts, D.E., Amsterdam [PD1 3587], ---
    Onderdeel van een omslag met meerdere dossiers. Deze omslag is aan te vragen via archiefinventaris 2.09.16.02, inventarisnummer 4664, ten name van Back, P.L.
  - Gomperts, E., Amsterdam, 64116
  - Gomperts, E.H., Amsterdam, 64117
  - Gomperts, I., Arnhem, 64119
  - Gomperts, J., Amsterdam, 64120
  - Gomperts, M., Amsterdam, 64121
  - Gomperts, M., Amsterdam [PD1 62], ---
  - Gomperts, M., Amsterdam [PD1 3646], ---
  - Gomperts, M.P., Amsterdam, 64122
  - Gomperts, P.J., New York, 198794
  - Gomperts, S.B., Amsterdam [PD1 3221], ---
    Onderdeel van een omslag met meerdere dossiers. Deze omslag is aan te vragen via archiefinventaris 2.09.16.02, inventarisnummer 4645, ten name van Bijl, L. van der
  - Gomperts-Franken, S., Hilversum, 64124
  - Gomperts-Franken, S., Amsterdam [PD1 3663], ---
    Onderdeel van een omslag met meerdere dossiers. Deze omslag is aan te vragen via archiefinventaris 2.09.16.02, inventarisnummer 4669, ten name van Benthem, A.
  - Gomperts-Hamburger, D.E., Amsterdam [PD1 1473], ---
  - Gompertz, A.A., Den Haag, 64126
  - Gompertz, A.A., Den Haag [PD2 966], ---
  - Gompertz, B., Amsterdam [PD1 694], ---
  - Gompertz, C., Heemstede, 64127
  - Gompertz, F., Rotterdam, 64128
  - Gompertz, F.M., Amsterdam, 64129
  - Gompertz, L.J.B., Amsterdam [WP 1964], ---
    Onderdeel van een omslag met meerdere dossiers. Deze omslag is aan te vragen via archiefinventaris 2.09.16.02, inventarisnummer 5322, ten name van Balguerie Guirin, C.
  - Gompertz, M., Amsterdam, 64130
  - Gompertz, S., Amsterdam, 64133
  - Gompertz, S., Amsterdam [PD1 3389], ---
    Onderdeel van een omslag met meerdere dossiers. Deze omslag is aan te vragen via archiefinventaris 2.09.16.03, inventarisnummer 4654, ten name van Cosman, W.
  - Gompertz-Gevert, H., Den Haag, 64134
  - Gompertz-Polak, G.W., Overveen, 64135
  - Gompes, D., Amsterdam, 64136
  - Gompes, dr., Amsterdam, 64137
  - Gompes, M., Arnhem, 64138
  - Gonchorex, W., Oelde, 64139
  - Gonda, S.J., Nederhemert [PE62 35], ---
  - Gondorf-Bremmers, J.M.H., Maastricht [PE21 1520], ---
    Onderdeel van een omslag met meerdere dossiers. Deze omslag is aan te vragen via archiefinventaris 2.09.16.02, inventarisnummer 2531, ten name van Bemelen-Starmans, A.M. van
  - Gondorff-Bremmers, J.H.M., Ernst, 64140
  - Gondrum, E.J.L., Leiden, 64141
  - Gonggrijp, H. [KLP 215], ---
    Onderdeel van een omslag met meerdere dossiers. Deze omslag is aan te vragen via archiefinventaris 2.09.16.02, inventarisnummer 4490, ten name van Brinckman, R.
  - Gonggrijp, W.F., Nijmegen, 64142
  - Gonggrijp-Zerbst,, Nijmegen, 64143
  - Gongriep, H.C., Rotterdam, 64144
  - Gongrijp, W.F., Nijmegen [PE43 203], ---
  - Gonissen, H., Eindhoven, 64150
  - Gonkel, H., Amsterdam [PE1 1458], ---
  - Gonlag, B., Den Haag, 64145
  - Gonlag, L., Rotterdam, 64146
  - Gonlag, M.E., Rotterdam, 64147
  - Gonner, E., Maartensdijk, 64148
  - Gonnerman, E.H., Santpoort [PE28 1232], ---
  - Gonnermann, E.H., Santpoort, 64149
  - Gons-de Graaf, W., Westbroek, 64151
  - Gonsalves, R.O., Den Haag, 64152
  - Gonsalves-Klug, I., Den Haag [WFG 706], ---
    Onderdeel van een omslag met meerdere dossiers. Deze omslag is aan te vragen via archiefinventaris 2.09.16.03, inventarisnummer 5372, ten name van Cohn, E.E.
  - Gonsenheimer-Siebenborn, P., Den Dolder, 64153
  - Gonsior-Dorenberg, M.S.C., Den Haag, 64156
  - Gonsior-Durenberg, M.S.C., Den Haag [WFG 1233], ---
    Onderdeel van een omslag met meerdere dossiers. Deze omslag is aan te vragen via archiefinventaris 2.09.16.05, inventarisnummer 5398, ten name van Giese, M.K.
  - Gonstala, J., Wanne-Eickel, 64157
  - Gonstalla, G., Wanne-Eickel [WE 5481], ---
    Onderdeel van een omslag met meerdere dossiers. Deze omslag is aan te vragen via archiefinventaris 2.09.16.02, inventarisnummer 6313, ten name van Bertschat, K.
  - Gonswa, E.W., Nieuwenhagen, 64154
  - Gonswa, F.K., Heerlen, 64155
  - Gontard & CO, H., Frankfurt am Main, 64158
  - Gontrum, E., Maastricht, 64159
  - Goode, F., Los Angeles, 198870
  - Goode, F., Los Angelos, 64160
  - Goode, F., Los Angeles [WE 515], ---
  - Goode, G.H., Haarlem, 64162
  - Goodman, M., Lampasas, 198455
  - Goodman, M., Lampasas [WE 4912], ---
  - Gooi, Huize 't, Bussum, 64161
  - Gooij [WF 1840], ---
  - Gooiker, H.L.M., Velp, 64163
  - Gooische Bank, Bussum [DS 1920], 5308
  - Gooische Bank, NV, Bussum, 64164
  - Gooische Beleggingsmaatschappij NV, Amsterdam, 203379
  - Gooische Handelsonderneming NV (I), Haarlem, 64166
  - Gooische Handelsonderneming NV (II), Haarlem, 64167
  - Gooische Hockey Club, Bussum, 64168
  - Gooische Hockeyclub, Bussum [PD36 246], ---
  - Gooische Metaalhandel (I. Hamel & Zn.), Hilversum, 64169
  - Gooische Motorenhandel NV, Hilversum, 64170
  - Gooische Smederij, Bussum, 64171
  - Gooise Bank NV, Bussum [WP 1518], ---
    Onderdeel van een omslag met meerdere dossiers. Deze omslag is aan te vragen via archiefinventaris 2.09.16.02, inventarisnummer 5305, ten name van Beute, R.
  - Gooise Beleggings Maatschappij, NV (Miele), Amsterdam, 64165
  - Gookate, J.H., Hilversum [PE36 509], ---
    Onderdeel van een omslag met meerdere dossiers. Deze omslag is aan te vragen via archiefinventaris 2.09.16.01, inventarisnummer 3591, ten name van Akerboom, G. van der
  - Gool, A.C. van, Oosterhout, 64172
  - Gool, E.L. van, Den Haag, 64173
  - Gool, F. van, Den Haag, 64174
  - Gool, F.H.A.K. van, Den Haag [PE2 567], ---
    Onderdeel van een omslag met meerdere dossiers. Deze omslag is aan te vragen via archiefinventaris 2.09.16.01, inventarisnummer 2077, ten name van Amsterdamsche Bank NV
    Dit dossier betreft ook: Nederlandsche Bank NV
  - Gool, F.H.K.A. van, Den Haag, 64175
  - Gool, F.J., Roosendaal, 64176
  - Gool, G.J.M. van, Amsterdam, 64177
  - Gool, H.C. van, Haarlem [PE28 192], ---
    Onderdeel van een omslag met meerdere dossiers. Deze omslag is aan te vragen via archiefinventaris 2.09.16.01, inventarisnummer 3444, ten name van Aartsen, H.D.
  - Gool, J. van, Breda, 64179
  - Gool, J. van, Oosterhout, 64180
  - Gool, M., Alkmaar, 64181
  - Gool, M., Alkmaar [PE4 35], ---
  - Gool, M., Alkmaar [PD4 53], ---
    Onderdeel van een omslag met meerdere dossiers. Deze omslag is aan te vragen via archiefinventaris 2.09.16.02, inventarisnummer 4796, ten name van Biskanter, E.P.
  - Gool, M. van, Dongen, 64182
  - Gool, P. van, Breda, 64183
  - Gool, P.H. van, Den Haag, 64184
  - Gool, S.E., Amsterdam, 64185
  - Gool, T.C. van, Hilvarenbeek, 64186
  - Gool-Didem, M.M., Voorburg, 64187
  - Gool-Didem, M.M. van, Voorburg [WFG 1236], ---
  - Goolo, H.L. van, Haarlem, 64178
  - Goomans, C.W., Utrecht [PE54 4047], ---
  - Gooneman, J.L.H., Hengelo [PD23 559], ---
    Onderdeel van een omslag met meerdere dossiers. Deze omslag is aan te vragen via archiefinventaris 2.09.16.05, inventarisnummer 4955, ten name van Gleis, B.
  - Goor den Oosterlingh, A.E. van, Soesdijk, 64192
  - Goor den Oosterlingh, A.E. van (I), Soestdijk, 64207
  - Goor den Oosterlingh, A.E. van (II), Soestdijk, 64208
  - Goor den Oosterlingh, C.T. van, Amsterdam, 64209
  - Goor en Spiekman, van, Zwartsluis, 64210
  - Goor en van Oorschot, Fa. van (Sigarenfabrikanten) (I), Kampen, 64205
  - Goor en van Oorschot, Fa. van (Sigarenfabrikanten) (II), Kampen, 64206
  - Goor, A. van, Dedemsvaart, 64188
  - Goor, A. van, Kerkdriel [DM 3035], ---
    Onderdeel van een omslag met meerdere dossiers. Deze omslag is aan te vragen via archiefinventaris 2.09.16.02, inventarisnummer 2743, ten name van Baltussen, A.
  - Goor, D., Breda, 64189
  - Goor, D. van 't, Harderwijk, 64190
  - Goor, D.M. van [PD1 2847], ---
  - Goor, D.M. van, Amsterdam, 64191
  - Goor, D.M. van, Amsterdam [PD1 872], ---
    Onderdeel van een omslag met meerdere dossiers. Deze omslag is aan te vragen via archiefinventaris 2.09.16.03, inventarisnummer 4572, ten name van Dambitsch, P.J.
  - Goor, E. van, Zuidwolde, 64193
  - Goor, E. van, Zuidwolde [PE11 663], ---
    Onderdeel van een omslag met meerdere dossiers. Deze omslag is aan te vragen via archiefinventaris 2.09.16.02, inventarisnummer 2444, ten name van Bakker, J.A.
  - Goor, G. van den, Heel, 64194
  - Goor, H.J. van, Ruinerwold, 64196
  - Goor, H.J. van, Ruinen [PE27 2590], ---
    Onderdeel van een omslag met meerdere dossiers. Deze omslag is aan te vragen via archiefinventaris 2.09.16.02, inventarisnummer 3467, ten name van Bergen, U.A.
  - Goor, H.J. van de, Eindhoven, 64195
  - Goor, J. van, Amsterdam, 64197
  - Goor, J. van, Kerkdriel [DM 3034], ---
  - Goor, J. van, Rosswinkel [DN 1393], ---
  - Goor, J.W. van, Zuidwolde, 64198
  - Goor, L.J. van, Den Haag, 64199
  - Goor, M.J., Den Haag [DN 1397], ---
    Dit dossier betreft ook: Den Haag, gemeente, Dienst voor Sociale Belangen
  - Goor, T. van der, Nederweert, 64201
  - Goor, W. van, Monnikendam, 64200
  - Goor, W.A.V. van, de Bilt, 64202
  - Goor-Menko, M., 64203
  - Goorbergh, A. van den, Breda, 64204
  - Goorbergh, A.J. van den, Breda, 64211
  - Goorbergh, H.J. van de, Amsterdam, 64212
  - Goorden, G.A.C., Roosendaal, 64213
  - Goorden, G.C., Oirschot, 64214
  - Gooren, L.H.B., Eindhoven, 64215
  - Goorhuis, G., Hengelo, 64216
  - Goorhuis, G.B., Amsterdam, 64217
  - Goorhuis, G.H.W., Winterswijk, 64218
  - Goorhuis, J., Amsterdam, 64219
  - Goorissen, J., Saeffelen, 64223
  - Goorissen, J.J., Saeffelen, 205195
  - Goorissen, J.J., Saeffelen, 64224
  - Goorissen, M.H.H.J., Wittem [WN 768], ---
  - Goorman, A., Zutphen, 64220
  - Goorman, J., Arnhem, 64221
  - Goorman, J., Warnsveld, 64222
  - Goos, A., Steyl [DS 4012], ---
    Onderdeel van een omslag met meerdere dossiers. Deze omslag is aan te vragen via archiefinventaris 2.09.16.03, inventarisnummer 3053, ten name van Cantrup, A.
  - Goos, G., Baarn, 64225
  - Goos, G., Breda, 64226
  - Goos, G.A., Haarlem, 64227
  - Goos, J.G., Amsterdam, 64228
  - Goos, M.A., Soesterberg, 64229
  - Goos, S., Stuttgart [KLP 373], ---
    Onderdeel van een omslag met meerdere dossiers. Deze omslag is aan te vragen via archiefinventaris 2.09.16.02, inventarisnummer 4498, ten name van Boecking, W.F.K.H.
  - Goos-de Ruiter, J., Den Haag, 64230
  - Goosen, A., Haamstede, 64231
  - Goosen, D., Wildervank, 64232
  - Goosen, H.J., Hengelo, 64294
  - Goosen, J., Amsterdam, 64233
  - Goosen, J., Wildervank, 64234
  - Goosen, J., Groningen, 64280